# 融资租赁-未担保余额的确认

提问人：jinjunlovely 时间：2015-11-16 22:26:58
请问，融资租赁情况下，在租赁开始日可以确认租赁截止日租赁资产的公允价值，那么在租赁开始开始日如果该项资产没有担保余值，是否应该使用租赁截止日租赁资产的公允价值确认未担保余值？

回答人：chenyiwei
未担保余值一般是指在租赁期满后出租方将收回租赁资产的融资租赁交易中，出租方对预计届时可收回的租赁资产公允价值（残值）
的折现值（不含承租人或第三方担保部分）的估计金额，实际操作中一般较少见。因为目前实际操作中的融资租赁交易多数是售后租回，租赁期满后所有权归还给承租人，所以一般不考虑余值。